【裁判字號】    95,易,50
【裁判日期】    950221
【裁判案由】    傷害等
【裁判全文】
臺灣士林地方法院刑事判決                95年度易字第50號
公  訴  人  臺灣士林地方法院檢察署檢察官
被      告  乙○○
上列被告因傷害案件，經檢察官提起公訴（94年度核退偵字第
132號），本院訊問被告後，被告為有罪之陳述，本院合議庭裁
定由受命法官獨任改依簡式審判程序審理，並判決如下：
    主  文
乙○○傷害人之身體，處拘役貳拾伍日，如易科罰金以參佰元折
算壹日；又公然侮辱人，處拘役拾伍日，如易科罰金以參佰元折
算壹日；應執行拘役參拾伍日，如易科罰金以參佰元折算壹日。
    事  實
一、乙○○為設於臺北縣淡水鎮○○路162 號「泰豐貨運行」之
    司機，甲○○為該貨運行負責人，民國93年11月10日下午16
    時許，在上址貨運行客廳內，2 人因故爭執口角，乙○○不
    滿甲○○之處理態度，憤而基於普通傷害人身體之犯意，出
    手毆打甲○○，致其受有下唇內膜5 處撕裂傷及前胸挫傷紅
    腫之傷害，並於不特定多數人得共見共聞之情形下，公然當
    眾以「幹你老母」等言語侮辱甲○○。
二、案經甲○○訴由台北縣政府警察局淡水分局報請臺灣士林地
    方法院檢察署檢察官偵查起訴，經本院訊問被告後，被告為
    有罪之陳述，本院合議庭裁定由受命法官獨任改依簡式審判
    程序審理。
    理  由
一、上揭犯罪事實，業據被告乙○○於本院審理時自白在卷，核
    其自白與告訴人甲○○指述被害情節；目擊證人謝慶塘、孫
    健成分別證述其等目擊被告與告訴人爭執扭打或被告出言侮
    辱之情節，大致相符，而告訴人因被告毆打之行為，並受受
    有下唇內膜5 處撕裂傷及前胸挫傷紅腫之傷害，復有公祥醫
    院診斷證明書影本一紙在卷為憑，應認被告自白與事實相符
    ，事證明確，被告犯行應堪認定。
二、核被告所為係犯刑法第277 條第1 項傷害罪、同法第309 條
    第1 項（起訴書漏載第1 項）公然侮辱罪。所犯2 罪，犯意
    各別、行為互殊，應分論併罰之。爰審酌被告為告訴人員工
    ，當眾毆打並羞辱告訴人，確有不該，惟其所致傷害非屬嚴
    重，且事後坦承犯行，並當庭向告訴人表達歉意，願支付新
    台幣3 萬元為和解金額，雖因告訴人拒絕而未能達成和解，
    仍見其悔過之誠，並參酌其前無犯罪紀錄，有台灣高等法院
    被告前案紀錄表一紙為憑，顯見其素行良好等一切情狀，從
    輕量處如主文所示之刑，並定其應執行刑及易科罰金之折算
    標準。
據上論斷，應依刑事訴訟法第273 條之1 第1 項、第299 條第1
項前段，刑法第277 條第1 項、第309 條第1 項、第51條第5 款
、第41條第1 項前段，罰金罰鍰提高標準條例第1 條前段、第2
條，判決如主文。
本案經檢察官曾勁元到庭執行職務。
中    華    民    國    95    年    2   月     21    日
                  刑事第七庭法  官  楊得君
以上正本證明與原本無異。
如不服本判決，應於判決送達後10日內，向本院提出上訴狀。
                            書記官  曾韻蒔
中    華    民    國    95    年    2     月    27    日
附錄本案論罪科刑法條之依據：
中華民國刑法第277條
傷害人之身體或健康者，處三年以下有期徒刑、拘役或一千元以
下罰金。
犯前項之罪因而致人於死者，處無期徒刑或七年以上有期徒刑；
致重傷者，處三年以上十年以下有期徒刑。
中華民國刑法第309條
公然侮辱人者，處拘役或三百元以下罰金。
以強暴犯前項之罪者，處一年以下有期徒刑、拘役或五百元以下
罰金。


司法院資訊處製作；財團法人民間司法改革基金會備份。
